【裁判字號】    92,上訴,542
【裁判日期】    920430
【裁判案由】    違反毒品危害防制條例
【裁判全文】
臺灣高等法院高雄分院刑事判決                    九十二年度上訴字第五四二號
    上  訴  人
    即  被  告   甲○○
右上訴人因違反毒品危害防制條例案件，不服臺灣高雄地方法院九十一年度訴緝字第
號中華民國九十二年一月三十日第一審判決（起訴案號：臺灣高雄地方法院檢察署九
十年度偵字第六二四九號、七七五四號），提起上訴，本院判決如左：
    主  文
原判決撤銷。
甲○○連續轉讓第二級毒品，累犯，處有期徒刑壹年。扣案之第二級毒品安非他命
小包（驗後毛重玖點伍公克）沒收銷燬。
    事  實
一、甲○○曾犯竊盜案件，經法院判處有期徒刑二年六月，於民國（下同）八十八年
    二月十四日執行完畢，明知安非他命業經公告為毒品危害防制條例第二條第二項
    第二款之第二級毒品，竟基於轉讓第二級毒品安非他命之概括犯意，自民國（下
    同）八十九年十月間某日起至九十年三月二十五日二十二時止，在高雄市○○○
    路二十四巷二十六號三樓住處，連續四次無償轉讓安非他命予其友人尤敦鴻施用
    。承前犯意，又於九十年三月二十五日九時，在上址無償轉讓安非他命一次予其
    友人晏之龍。經警於九十年三月二十六日十六時二十分許，在上址查獲，並扣得
    安非他命三小包（驗前毛重九點五七公克，驗後毛重九點五公克）。
二、案經高雄縣政府警察局鳳山分局移請臺灣高雄地方法院檢察署檢察官偵查起訴。
    理  由
一、訊據上訴人即被告甲○○（下稱被告）否認右揭犯行，辯稱：係或與尤敦鴻或與
    晏之龍共同出資，一起吸食的，與尤敦鴻一起吸食三次、與晏之龍一起吸食一次
    云云。惟查，右揭事實，已據證人尤敦鴻於原審證稱：「是被告給我施用的，我
    從八十九年十月認識被告，直至九十年三月二十五日晚上十點被告又給我安非他
    命施用一次，前後總共四次，地點都在被查獲的地點（即高雄市苓雅區○○○路
    二四巷二六號三樓），我沒有其他安非他命來源」（見原審九十年度訴字第一九
    一五號卷第三十六頁），證人晏之龍於原審證稱：「（請陳述九十年三月二十六
    日十六時二十分，在高雄市○○○路二四巷二六號與被告被查獲的經過情形為何
    ？）答：˙˙˙被告給我安非他命○˙六公克，是查獲前一天早上九點左右在被
    告家向被告拿的，沒有代價，˙˙˙」（見同上案卷第四十二頁）等語，甚為明
    確；至於證人尤敦鴻於九十年六月二十二日偵查中雖供稱：「他（指被告）有送
    （指安非他命）給我吸，前年十月間我美容院上班認識他，在他家（八德路）他
    有分一點給我吸，以及他三多四路家裡，他用在玻璃管內分給我吸，分了三、四
    次）」（見九十年度偵字第六二四九號卷第十三頁），此項證述被告轉讓安非他
    命之時間、地點，與其在原審上開證述雖有歧異，但以在原審之證述較明確，為
    可採。而被告於原審亦供稱：（對證人晏之龍之證詞有何意見？）答：˙˙˙確
    實也有送安非他命給他吸食，晏之龍之證詞實在」（見原審訴緝卷第三十九頁）
    、「（我有提供（安非他命）給尤敦鴻吸食，提供三、四次左右」（見原審訴緝
    卷第六十一頁）、「我不知道檢察官起訴書上所說轉讓的意思，所以才在警訊及
    偵查中否認說有轉讓給尤敦鴻吸食˙˙˙」（見原審卷第六十二頁）等情，被告
    事後於本院所辯，係卸責之詞，不足採信；復有如事實欄所示之物扣案可證。事
    證明確，被告之犯行堪以認定。
二、按安非他命係毒品危害防制條例第二條第二項第二款所定之第二級毒品。核被告
    所為，係犯該條例第八條第二項之轉讓第二級毒品罪。其先後多次轉讓行為，時
    間緊接，所犯係構成要件相同之罪，顯係基於概括犯意反覆為之，應依連續犯之
    規定，論以一罪，並加重其刑。再被告曾犯竊盜案件，經法院判處有期徒刑二年
    六月，於八十八年二月十四日執行完畢，有臺灣高等法院被告全國前案紀錄表、
    臺灣高雄地方法院檢察署刑案資料查註紀錄表附卷足稽，其於有期徒刑執行完畢
    後五年以內再犯本件有期徒刑以上之罪，為累犯，應依刑法第四十七條之規定，
    遞加重其刑。公訴人雖未就被告前開轉讓安非他命予晏之龍之部分起訴，惟與起
    訴事實經判決有罪部分具有連續犯之裁判上一罪關係，本院自應就此起訴效力所
    及部分併予審究。
三、原審論處被告罪刑，固非無見。惟查：（一）有如後述理由四部分，被告開始轉
    讓第二級毒品安非他命之時間，原審與公訴人之認定不同，原判決認定被告開始
    轉讓之時間較後，對於公訴人起訴而原審未認定被告犯罪之時間，原判決未敘明
    不另為無罪之理由，尚嫌疏漏；（二）有如後述，扣案之塑膠鏟子一支，雖經鑑
    定呈海洛因陽性反應，而其上之海洛因已無法析離，固應全部視為海洛因，但與
    被告所犯本案轉讓第二級之犯行無關，自宜於被告另涉第一級毒品之犯行予以宣
    告沒收銷燬，原審於本案被告轉讓第二級毒品之犯行之案件，併予宣告沒收銷燬
    ，亦未盡洽。被告上訴意旨否認犯罪，雖不足取，但原判決既有上開可議之處，
    仍無可維持，應將原判決撤銷改判。爰審酌被告轉讓毒品予他人施用，係戕害他
    人之行為，轉讓之次數，及其犯罪後之態度等一切情狀，仍如原審量處有期徒刑
    一年。又扣案之白色晶體三包，經送請鑑定結果，均為第二級毒品安非他命，驗
    後毛重九點五公克（驗前毛重九點五七公克），有高雄醫學大學附設中和紀念醫
    院檢驗報告可憑，是扣案之白色晶體三包，屬第二級毒品安非他命無訛，依毒品
    危害防制條例第十八條第一項前段規定宣告沒收銷燬；至因鑑驗耗用之第二級毒
    品安非他命，既已滅失，故不予宣告沒收銷燬。另前述扣案之塑膠鏟子一支，雖
    經送請高雄醫學大學附設中和紀念醫院鑑定結果，呈海洛因陽性反應，有該院檢
    驗報告可憑，而其上之海洛因已無法析離，固應全部視為海洛因，但與本案被告
    轉讓第二級毒品安非他命之犯行顯然無關；及扣案之咖啡色小皮包一個、浴巾一
    條、黑色手提包一個等物，亦均無法證明與本件轉讓第二級毒品安非他命之犯行
    有何關係；又剪刀一支、塑膠袋一包，經送請高雄醫學大學附設中和紀念醫院鑑
    定結果，亦無毒品陽性反應，有該院檢驗報告二紙可佐，且無法證明與本件轉讓
    第二級毒品安非他命之犯行有何關係；再被告轉讓予晏之龍之安非他命，雖經警
    方扣押，但應認係晏之龍涉犯毒品危害防制條例案件扣押之物，宜於該案件宣告
    沒收銷燬。故均不於本案宣告沒收銷燬，均併此敘明。
四、又公訴人起訴意旨認被告係自八十八年起，至九十年三月止，在高雄市○○○路
    二十四巷二十六號三樓住處，先後三次轉讓第二級毒品安非他命予尤敦鴻云云。
    惟查，尚無確切之證據證明被告自八十八年起，至本院認定被告開始轉讓第二級
    毒品安非他命予尤敦鴻即八十九年十月間某日之前，有何轉讓第二級毒品予尤敦
    鴻或其他任何人之行為，此部分原應為無罪之諭知，但公訴人認與經起訴判決有
    罪部分有連續犯裁判上一罪之關係，故此部分不另為無罪之諭知。
據上論結，應依刑事訴訟法第三百六十九條第一項前段、第三百六十四條、第二百九
十九條第一項前段，毒品危害防制條例第八條第二項、第十八條第一項前段，刑法第
十一條、第五十六條、第四十七條，判決如主文。
本案經檢察官方娜蓉到庭執行職務。
中    華    民    國      九十二      年      四      月     三十   日
                              臺灣高等法院高雄分院刑事第一庭
                                  審判長法官  曾永宗
                法官  郭玫利
                                        法官  邱永貴
右正本證明與原本無異。
如不服本判決應於收受本判決後十日內向本院提出上訴書狀，其未述上訴理由者，
並得於提起上訴後十日內向本院補提理由書狀（均須按他造當事人之人數附繕本)「
切勿逕送上級法院」。
                                      書記官  梁雅華
中    華    民    國      九十二      年      四      月     三十   日
附錄本判決論罪之法條：
毒品危害防制條例第八條第二項：
轉讓第二級毒品者，處六月以上五年以下有期徒刑，得併科新台幣七十萬元以下罰金
。


司法院資訊處製作；財團法人民間司法改革基金會備份。
